# 请问公司半年各财务指标如何有对比性

提问人：chenfanxin 时间：2017-08-20 10:06:01
请问公司半年各财务指标如何有对比性，如半年的财务指标，那么去年是用同期的做对比还是用去年的一整年的？或者如何把半年财务指标年化

回答人：chenyiwei
通常应按去年同期数字进行对比。半年度财务指标的年化没有统一的方法，一般季节性不明显的企业可以将半年度的利润表数字乘以2 进行年化，但季节性明显的企业在年化时需考虑季节性因素。